臺灣高等法院高雄分院刑事裁定　　　　　100年度抗字第306號
抗　告　人
即　受刑人　葉明光
　　　　　　　　　　（台北郵政第1395號信箱）
上列抗告人因聲請沒入保證金案件，不服臺灣高雄地方法院中華
民國100 年11月25日裁定（100 年度聲字第5420號），提起抗告
，本院裁定如下：
    主  文
抗告駁回。
    理  由
一、原裁定意旨略以：被告因偽造文書等案件，經本院以98年度
    上更（一）字第20號判決，判處應執行有期徒刑10月，嗣經
    最高法院於民國100 年2 月17日以100 年度台上字第722 號
    判決上訴駁回而確定等情，有上開刑事判決書附卷可參。茲
    因被告經聲請人合法傳喚、拘提，無正當理由不到案，且具
    保人經通知亦未遵期帶同被告到案，有臺灣高雄地方法院檢
    察署執行傳票之送達證書2 紙、臺灣新竹地方法院檢察署10
    0 年12日竹檢家執憲100 執助314 字第25098 號函所附之臺
    灣新竹地方法院檢察署執行傳票之送達證書、拘票及報告書
    各1 紙、臺灣板橋地方法院檢察署100 年11月4 日板檢玉寅
    100 執助3840字第67280 號函所附之臺灣板橋地方法院檢察
    署檢察官拘票及報告書各1 紙、臺灣高雄地方法院檢察署刑
    事保證金收據1 紙及臺灣高雄地方法院檢察署通知之送達證
    書1 紙附卷可稽。又被告現未在監執行或受羈押，亦有臺灣
    高等法院被告前案紀錄表1 份在卷可按，足見被告業已逃匿
    ，揆諸上開規定，聲請人之聲請自屬有據，應將具保人繳納
    之上開保證金沒入之等語。
二、本件抗告意旨略以：
（一）本案受刑人並無逃匿，是因其自民國95年4 月24日中風至
      今，病況未見好轉，病情更具惡化，自今年5 月2 日起不
      定時嘔吐和暈倒且大小便仍然失禁，至今並未好轉。（附
      診斷證明書4 份）
（二）本件偽造文書案件經最高法院判刑10個月徒刑，可易科罰
      金，高雄地方法院檢察署於今年4 月26日執行傳票命令受
      刑人應在5 月4 日上午9 時前往報到接受執行，經受刑人
      申請延緩執行（附申請延緩執行狀乙份）（無收入證明4
      份）經檢察官同情受刑人病狀暫緩執行。
（三）高雄地方法院檢察署又寄執行命令傳票令受刑人在今年10
      月5 日下午2 時到案接受執行，經受刑人在今年9 月26日
      再次申請延緩執行。（附申請延緩執行狀和診斷證明書各
      乙份）
（四）高雄地方法院檢察署又在今年9 月29日函文：1.申請延緩
      執行駁回；2.在今年10月5 日下午2 時到案執行；3.可分
      8 期繳納罰金。
（五）受刑人因長年陳舊性腦中風身體健康狀況極差，長期無工
      作能力，無經濟收入，平時生活費、醫藥費、復健等雜費
      、均依賴子女上班所得支付，高雄地方法院檢察署在受刑
      人申請延緩執行狀裡了解受刑人的身體不健康狀況與經濟
      拮据狀況而准予暫緩執行，受刑人雖在申請延緩執行狀表
      明要在今年10月5 日開始繳納8 期罰金，但子女無法在今
      年7 、8 、9 月份找到其下班後的電腦繪圖加班工作，致
      無法依約繳納罰金。
（六）受刑人又在今年12月l 日再向高雄地方法院檢察署申請延
      緩執行繳納8 期罰金之申請狀（該筆罰金的金額要等受刑
      人子女在年底1 月30日以前領到年終獎金會在明年2 月5
      日開始繳納8 期罰金），高雄地方法院刑事裁定書，沒入
      該案件之保證金新台幣肆萬元的理由第三項有關高雄地方
      法院檢察署委託新竹、板橋等地的檢察署對受刑人的傳喚
      、傳票等書信，受刑人並未在其管轄地居住，故無法收到
      新竹、板橋兩地檢察署的傳喚傳票，受刑人並未逃匿、逃
      避。
（七）且受刑人自95年迄今因長期醫療身體和復健，均不在戶籍
      地和居住地，均以台北郵政1395號信箱，作為日常書信的
      傳遞和收送地（高雄高分院5 年期間審理該案時亦以台北
      郵政1395號信箱，作為訴訟文書的傳遞和收送），懇請鈞
      院理解並非受刑人逃避事實，絕無逃匿之意圖及行為。原
      審裁定沒入保證金，於法於理於情均有未合。爰依法提起
      抗告，請求撤銷原審裁定云云。
三、按具保之被告逃匿者，應將具保人所繳納指定之保證金額沒
    入之；沒入保證金，以法院之裁定行之，刑事訴訟法第118
    條第1 項、第121 條第1 項分別定有明文。
四、經查：
（一）抗告人即被告因偽造文書等案件，經本院以98年度上更（
      一）字第20號判決，判處應執行有期徒刑10月，嗣經最高
      法院於民國100 年2 月17日以100 年度台上字第722 號判
      決上訴駁回而確定等情，有上開刑事判決書附卷可參。茲
      因被告經聲請人合法傳喚、拘提，無正當理由不到案，且
      具保人經通知亦未遵期帶同被告到案，有臺灣高雄地方法
      院檢察署執行傳票之送達證書2 紙、臺灣新竹地方法院檢
      察署100 年12日竹檢家執憲100 執助314 字第25098 號函
      所附之臺灣新竹地方法院檢察署執行傳票之送達證書、拘
      票及報告書各1 紙、臺灣板橋地方法院檢察署100 年11月
      4 日板檢玉寅100 執助3840字第67280 號函所附之臺灣板
      橋地方法院檢察署檢察官拘票及報告書各1 紙、臺灣高雄
      地方法院檢察署刑事保證金收據1 紙及臺灣高雄地方法院
      檢察署通知之送達證書1 紙附卷可稽。又被告現未在監執
      行或受羈押，亦有臺灣高等法院被告前案紀錄表1 份在卷
      可按。
（二）抗告人抗告意旨雖以中風住院為由分別於100 年5 月2 日
      、100 年9 月26日及100 年12月1 日分別3 次書立聲請狀
      聲請延緩執行，惟查臺灣高雄地方法院檢察署檢察官既已
      於100 年4 月28 日 發函通知被告於「100 年5 月4 日」
      到案接受執行，被告既已知悉應於100 年5 月4 日到案執
      行，並曾請假延緩執行，惟其並未獲執行檢察官同意暫緩
      執行之任何文書或通知，自應依期到案執行，尚難以其曾
      聲請暫緩執行，即可不依期到案，亦即尚無任由被告逕以
      「聲請暫緩執行」為由，即可解免責任之理。
（三）抗告人於傳、拘期間固有至醫院內科與腸胃科看診，此固
      據其提出診斷證明書在卷可查，然觀其診斷證明書記載抗
      告人之病名內容是急性腸胃炎、頭暈、四肢無力、陳舊性
      腦中風、大小便失禁，抗告人並未住院治療，此有抗告人
      提出之診斷證明書附卷可證，則抗告人於執行檢察官傳、
      拘期間均未到案，檢察官並依法拘提抗告人，足認檢察官
      亦未准許抗告人延緩執行之聲請，則檢察官以抗告人已經
      合法送達，無正當理由拒不到場接受執行為由，依法核發
      拘票，命警拘提抗告人，而警察機關持上開拘票前往被告
      住所地執行拘提抗告人未獲，抗告人顯有逃匿之事實。則
      檢察官聲請將具保人提出之保證金新臺幣（下同）4 萬元
      宣告沒入，即依法有據，而原審於100 年11月25日裁定沒
      入具保人繳納之保證金4 萬元，於其時抗告人尚未在監執
      行或受羈押，亦有臺灣高等法院在監在押全國紀錄表1 份
      在卷可按，原審因而准許檢察官依刑事訴訟法第118 條第
      1 項規定，所為沒入具保人前所繳納保證金4 萬元之聲請
      ，核原審之認事用法，均無違誤，抗告人以前開情詞，提
      起抗告，並無理由，應予駁回。
五、據上論結，應依刑事訴訟法第412 條，裁定如主文。
中    華    民    國   100    年    12    月    28    日
                  刑事第三庭    審判長法  官  張意聰
                                      法  官  莊松泉
                                      法  官  簡志瑩
以上正本證明與原本無異。
不得再抗告。
中    華    民    國   100    年    12    月    28    日
                                      書記官  吳新貞